臺灣屏東地方法院刑事判決　　　　　　　 95年度易字第516號
公　訴　人　臺灣屏東地方法院檢察署檢察官
被　　　告　丙○○
上列被告因竊盜案件，經檢察官提起公訴（95年度偵字第3858號
），本院判決如下：
    主  文
丙○○結夥三人以上竊盜未遂，累犯，處有期徒刑陸月，如易科
罰金，以銀元佰元即新臺幣玖佰元折算壹日。
    事  實
一、丙○○前於民國91年間因偽造文書案件，經臺灣嘉義地方法
    院以91年度訴字第176 號判決判處有期徒刑3 月確定，於92
    年8 月5 日易科罰金執行完畢。詎其猶不知悔改，與戊○○
    、乙○○而結夥3 人，共同意圖為自己不法之所有，本於竊
    盜之犯意聯絡，於95年6 月23日凌晨零時許，由乙○○駕駛
    其所有之車牌號碼IV-8260 號營業用拖板車（該拖板車係靠
    行並登記在峻榮交通事業有限公司名下），附載丙○○至屏
    東縣九如鄉國道三號高速公路九如交流道下，與駕駛車牌號
    碼N7 -8260號貨車之戊○○會合後，隨即由戊○○帶路，於
    同日凌晨2 時許，前往屏東縣鹽埔鄉○○路1 之2 號甲○○
    任職之仕和企業股份有限公司（下稱仕和公司）鹽埔碎石場
    ，由乙○○、丙○○將拖板車開進碎石場內之洗胎池旁，戊○○則將貨車停放於碎石場附近，再進入碎石場內著手將停
    放在碎石場內之日立牌EX300-2 型挖土機開至洗胎池旁，擬
    將挖土機開上拖板車以載運離去。惟於同日凌晨2 時20分許
    ，住於碎石場對面之甲○○起床開冷氣，因聽聞碎石場內有
    聲響，乃前往碎石場查看，丙○○等人驚覺有人發現，旋將
    已發動然尚未開上拖板車之挖土機棄置於洗胎池旁，立刻駕
    駛拖板車沿堤防路往南華大橋方向逃逸而竊盜未遂。是時，
    甲○○因擔心該挖土機再遭人行竊，乃留在碎石場內看守，
    迄於同日凌晨3 時45分許，乙○○復駕駛拖板車附載丙○○
    、戊○○由南華大橋駛向該碎石場，經過該碎石場後，再至
    前方村內掉頭迴轉往碎石場方向駛來，並暫停於豐年路離碎
    石場約100 公尺處，戊○○則下車步行前往碎石場查看，而
    甲○○於發現該拖板車由南華大橋駛往碎石場方向時，即撥
    打電話報警，警方乃於同日凌晨3 時50分許，在屏東縣鹽埔
    鄉○○路攔檢該拖板車，當場查獲丙○○、乙○○2 人。惟
    戊○○則於步行經過碎石場時，發現甲○○在碎石場守望，
    乃佯裝路過趁機離去。嗣經警依丙○○、乙○○2 人之供述
    ，始循線查知上情（乙○○於96年2 月3 日死亡，本院業已
    為不受理判決；戊○○則俟其到案後再行審結）。
二、案經屏東縣警察局里港分局報請臺灣屏東地方法院檢察署檢
    察官偵查起訴。
    理  由
壹、程序方面：
一、證人甲○○、乙○○、戊○○之警詢筆錄，均具證據能力：
    按被告以外之人（包括證人、鑑定人、告訴人、被害人及共
    同被告等）於審判外之陳述雖不符前4 條之規定，而經當事
    人於審判程序同意作為證據，法院審酌該言詞陳述或書面陳
    述作成時之情況，認為適當者，亦得為證據；當事人、代理
    人或辯護人於法院調查證據時，知有第159 條第1 項不得為
    證據之情形，而未於言詞辯論終結前聲明異議者，視為有前
    項之同意，刑事訴訟法第159 條之5 定有明文。立法意旨在
    於傳聞證據未經當事人之反對詰問予以核實，原則上先予排
    除。惟若當事人已放棄反對詰問權，於審判程序中表明同意
    該等傳聞證據可作為證據；或於言詞辯論終結前未聲明異議
    ，基於尊重當事人對傳聞證據之處分權，及證據資料愈豐富
    ，愈有助於真實發見之理念，且強化言詞辯論主義，使訴訟
    程序得以順暢進行，上開傳聞證據亦均具有證據能力。本件
    證人即目擊證人甲○○、證人即共同被告乙○○、戊○○之
    警詢筆錄，就被告而言，雖均屬傳聞證據，且查無符合刑事
    訴訟法第159 條之1 至之4 條之情形，惟其等所為之上開警
    詢筆錄內容，業經檢察官及被告表示同意具有證據能力。且
    經本院審判程序時予以提示並告以要旨，檢察官及被告均已
    知上述筆錄乃傳聞證據，而於言詞辯論終結前均未對該等筆
    錄內容異議，依上開規定，其等於警詢中之證言應具有證據
    能力。
二、證人甲○○、乙○○、戊○○於偵查中經具結之證詞，均具
    證據能力：
    按被告以外之人於偵查中向檢察官所為陳述，除顯有不可信
　  之情況者外，得為證據，同法第159 條之1 第2 項定有明文
    。偵查中對被告以外之人（包括證人、鑑定人、告訴人、被
    害人及共同被告等）所為之偵查筆錄，或被告以外之人向檢
　  察官所提之書面陳述，性質上均屬傳聞證據。惟現階段刑事
    訴訟法規定檢察官代表國家偵查犯罪、實施公訴，依法其有
    訊問被告、證人及鑑定人之權，證人、鑑定人且須具結，而
    實務運作時，檢察官偵查中向被告以外之人所取得之陳述，
    原則上均能遵守法律規定，不致違法取供，其可信度極高，
    職是，被告以外之人前於偵查中已具結而為證述，除反對該
    項供述得具有證據能力之一方，已釋明「顯有不可信之情況
    」之理由外，不宜遽指該證人於偵查中之陳述不具證據能力
    。查證人乙○○於95年6 月23日、95年7 月19日偵查中之供
    述；證人甲○○、戊○○於95年7 月19日偵查中之供述，均
    已依法具結，其等未曾提及檢察官在偵查時有不法取供之情
    形，且被告亦未曾釋明上開證述有何顯不可信之情況，是以
    ，證人甲○○、乙○○、戊○○於上開偵查中之證述，依刑
    事訴訟法第159 條之1 第2 項之規定，自均得為證據。
貳、實體方面：
一、上開事實，業據被告丙○○於本院審理時坦承不諱（見本院
    卷第124 頁、第139 頁），核與證人即目擊證人王和能於警
    詢、偵查中及本院審理時具結證述：被告等人如何駕駛拖板
    車至碎石場內洗胎池旁竊取挖土機不遂之情（見警卷第3 頁
    至第5 頁、偵卷第37頁至第38頁、本院卷第72頁反面至第75
    頁）、證人即共同被告乙○○、戊○○於警詢、偵查中具結
    證稱：係戊○○以電話聯絡乙○○，要乙○○駕駛拖板車至
    碎石場載運挖土機，而乙○○要丙○○陪同一起前往，其等
    3 人先在九如交流道下會合後，再共同前往碎石場，並擬以
    拖板車將碎石場內之挖土機載走等情大致相符（見警卷第6
    頁至第7 頁、第19頁至第21頁、偵卷第7 頁至第8 頁、第18
    頁至第20頁、第34頁至第35頁），此外，復有贓物認領保管
    單1 紙、車籍作業系統－查詢認可資料1 紙、通聯紀錄5 件
    、現場照片10幀在卷可證，足見被告自白與事實相符，堪以
    採信。從而，本件事證明確，被告犯行已堪認定。
二、核被告所為，係犯刑法第321條第2項、第1項第4款之結夥3
    人以上竊盜未遂罪。被告與共同被告乙○○、戊○○間就上
    開犯行，有犯意聯絡與行為分擔，為共同正犯。又被告行為
    後，94年2 月2 日修正公布之刑法，業於95年7 月1 日施行
    ，其中刑法第28條係將「共同正犯」之定義「二人以上共同
    『實施』犯罪行為者」，修正為「實行」，就共同正犯實質
    意涵與範圍並未因此而有變動，自非屬犯罪後法律有變更，
    而僅為純文字修正，自無新、舊法比較適用之問題）。被告
    已著手於竊盜行為之實行而不遂，為未遂犯，而修正後刑法
    有關一般未遂犯處罰效果之規定，由原第26條前段改列於同
    法第25條第2 項，惟此僅為條項之變更，其實質效果尚無不
    同，並無有利或不利之情形，自無新、舊法比較問題，應逕
    適用修正後刑法第25條第2 項規定，按既遂犯之刑度減輕之
    。再修正後刑法第47條關於累犯加重刑度之規定亦有修正，
    限於行為人之再犯係出於故意者，始有累犯加重規定之適用
    。查被告於91年間因偽造文書案件，經臺灣嘉義地方法院以
    91年度訴字第176 號判決判處有期徒刑3 月確定，於92年8
    月5 日易科罰金執行完畢，有臺灣屏東地方法院檢察署刑案
    資料查註紀錄表及臺灣高等法院被告全國前案紀錄表各1 份
    在卷可參。是以，被告於有期徒刑執行完畢後，5 年以內故
    意再犯本罪，不論依修正前刑法第47條或修正後刑法第47條
    第1 項，均構成累犯，並無有利或不利之情形，自無新、舊
    法比較之問題，應逕依修正後刑法第47條第1 項規定，論以
    累犯，並依法加重其刑。被告同時有刑之加重及減輕事由，
    依刑法第71條第1 項規定，應先加後減之。爰審酌被告行竊
    之動機、目的、年輕力壯，竟不知以己力賺取生活所需，反
    結夥3 人共同徒手竊取他人財物未遂，危害人民財產安全非
    輕，惟念其係受友人即共同被告乙○○之邀始參與行竊，並
    非居於主謀之地位，惡性非重，且幸未造成被害人之損害，
    並念其犯後坦承犯行，深具悔意之犯後態度，及兼衡其已有
    偽造文書前科，素行非佳、高職畢業，智識程度尚可、家庭
    經濟狀況勉持，生活狀況不佳等一切情狀，量處如主文所示
    之刑。又修正後刑法第41條第1 項有關易科罰金折算標準，
    由修正前所規定「得以1 元以上3 元以下折算一日」提高為
    「以新臺幣1,000 元、2,000 元、3,000 元折算一日」，並
    刪除「因身體、教育、職業或家庭之關係，執行顯有困難者
    」之條件，第2 項增訂「前項規定於數罪併罰，其應執行之
    刑未逾6 月者，亦適用之」；而修正前刑法第41條第1 項之
    折算標準，係以1 元以上3 元以下折算一日，依修正前罰金
    罰鍰提高標準條例第2 條規定，就其原定數額提高為100 倍
    折算一日（經折算為新臺幣後，應以新臺幣300 元以上900
    元以下折算一日），故關於易科罰金之折算標準，顯以修正
    前之折算標準對被告較有利。爰依刑法第2 條第1 項前段規
    定，適用修正前刑法第41條第1 項前段、修正前罰金罰鍰提
    高標準條例第2 條規定，諭知易科罰金之折算標準。至被告
    犯罪後，中華民國九十六年罪犯減刑條例業於96年6 月15日
    修正公布，並於96年7 月16日起施行，而被告上開犯罪時點
    ，固在96年4 月24日之前，且所犯之罪核與該條例第2 條第
    1 項之規定相符，復無同條例第3 條限制減刑之除外情事存
    在，惟按本條例施行前，經通緝而未於中華民國96年12月31
    日以前自動歸案接受偵查、審判或執行者，不得依本條例減
    刑，中華民國九十六年罪犯減刑條例第5 條定有明文。查本
    件被告前經本院依法傳喚、拘提未到，而經本院於96年5 月
    31日以96年屏院惠刑溫緝字第132 號通緝書發布通緝，嗣經
    南投縣警察局南投分局警員於96年9 月12日緝獲等情，有上
    開通緝書、該局通緝案件報告書各1 份在卷可稽，是被告於
    中華民國九十六年罪犯減刑條例施行前經通緝，而未於中華
    民國96年12月31日以前自動歸案接受審判，依中華民國九十
    六年罪犯減刑條例第5 條規定，自無從予以減刑，附此敘明
    。至另扣案之拖板車1 部，雖為共同被告乙○○所出資購買
    ，且係供本件犯罪所用之物，惟扣案之拖板車係共同被告乙○○以動產擔保之方式所購置，目前尚登記在峻榮公司名下
    ，並有分期款項未據清償完畢，此有峻榮公司95年9 月19日
    函及所附郵局存證信函2 件在卷可考（見本院卷第61頁至第
    66頁），本院因認倘將扣案之拖板車遽予宣告沒收，恐有害
    於峻榮公司及相關債權人之權益，爰不另為沒收之諭知。
據上論斷，應依刑事訴訟法第299 條第1 項前段，刑法第2 條第
1 項前段、第28條、第321 條第2 項、第1 項第4 款、第25條第
2 項、第47條第1 項、第41條第1 項前段（修正前），罰金罰鍰
提高標準條例第2 條（修正前），判決如主文。
本案經檢察官丁○○到庭執行職務。
中　　華　　民　　國　　96　　年　　10　　月　　12　　日
                  刑事第二庭  審判長法  官  黃國永
                                    法  官  陳松檀
                                    法  官  蘇碧珠
以上正本證明與原本無異。
如不服本判決應於收受本判決送達後10日內向本院提出上訴書狀
，其未敘述上訴理由者，並得於提起上訴後10日內向本院補提理
由書狀（均須按他造當事人之人數附繕本）「切勿逕送上級法院
」
中　　華　　民　　國　　96　　年　　10　　月　　12　　日
                                    書記官  賀燕花
本案論罪科刑法條全文
中華民國刑法第321條：
犯竊盜罪而有左列情形之一者，處 6 月以上、 5 年以下有期徒
刑：
一  於夜間侵入住宅或有人居住之建築物、船艦或隱匿其內而犯
    之者。
二  毀越門扇、牆垣或其他安全設備而犯之者。
三  攜帶兇器而犯之者。
四  結夥三人以上而犯之者。
五  乘火災、水災或其他災害之際而犯之者。
六  在車站或埠頭而犯之者。
前項之未遂犯罰之。